```{r, include=F}
tbl_1_3 <-  data.frame(sapply(Table1_3, function(x) as.numeric(as.character(x))))
```


\newpage
# A natureza da análise de regressão

## Exercícios {.unlisted .unnumbered}

1. A Tabela 1.3 apresenta dados relativos ao Índice de Preços ao Consumidor (IPC) de sete países
industrializados. A base do índice é 1982–1984 = 100.


    ```{r, echo=F}
    tbl_1_3 %>%
      kbl(
        booktabs = T,
        linesep = "",
        caption = "IPC em sete países industrializados, 1980-2005 (1982-1984=100) [Tab. 1.3]",
        col.names = c("Ano", "EUA", "Canadá", "Japão", "França", "Alemanha", "Itália", "Reino Unido")
      ) %>%
      kable_styling(latex_options = c("striped", "HOLD_position"), position = "center")
    ```

    a. Com base nos dados fornecidos, calcule a taxa de inflação de cada país.
    b. Represente graficamente a taxa de inflação de cada país em relação ao tempo (isto é, use o eixo horizontal para o tempo e o eixo vertical para a taxa de inflação).
    c. Que conclusões gerais é possível tirar sobre a evolução da inflação nos sete países?
    d. Em que país a taxa de inflação parece ser a mais flutuante? Há alguma explicação para isso?

